【裁判字號】    98,台上,998
【裁判日期】    980226
【裁判案由】    偽造文書等罪
【裁判全文】
最高法院刑事判決              九十八年度台上字第九九八號
上  訴  人  甲○○
上列上訴人因偽造文書等罪案件，不服台灣高等法院中華民國九
十七年十二月二日第二審判決（九十七年度上訴字第四０三九號
，起訴案號：台灣士林地方法院檢察署九十六年度偵字第一一二
八八號），提起上訴，本院判決如下：
    主  文
上訴駁回。
    理  由
一、行使變造私文書部分
按刑事訴訟法第三百七十七條規定，上訴於第三審法院，非以判
決違背法令為理由，不得為之。是提起第三審上訴，應以原判決
違背法令為理由，係屬法定要件。如果上訴理由書狀並未依據卷
內訴訟資料，具體指摘原判決不適用何種法則或如何適用不當，
或所指摘原判決違法情事，顯與法律規定得為第三審上訴理由之
違法情形，不相適合時，均應認其上訴為違背法律上之程式，予
以駁回。本件原判決撤銷第一審判決，改判仍依想像競合犯之例
，從一重論處上訴人甲○○行使變造私文書罪刑（共三罪），已
詳敘認定犯罪事實之依據及憑以認定之理由。從形式上觀察，原
判決並無違背法令之情形。上訴意旨就得上訴第三審之行使變造
私文書部分，僅謂上訴人誤交損友，致誤觸法網，鑄下大錯，深
感悛悔，請念及年輕識淺，從輕量刑，給予改過自新機會等語，
並未依據卷內資料具體表明原判決有何違背法令，顯非適法之第
三審上訴理由；其此部分之上訴違背法律上之程式，應予駁回。
再按裁判上一罪案件之一部分，得提起第三審上訴者，不得上訴
第三審部分，依審判不可分原則，第三審法院亦應併予審判，但
以得上訴部分之上訴合法為前提，如該上訴為不合法，第三審法
院既應從程序上予以駁回，而無從為實體上判決，對於不得上訴
部分自無從適用審判不可分原則，併為實體上審判。本件得提起
第三審上訴之行使偽造私文書部分，如上所述，上訴人之上訴為
不合法，應從程序上駁回，對於屬刑事訴訟法第三百七十六條第
四款案件、不得上訴第三審之詐欺罪部分，即無適用審判不可分
原則而得上訴之餘地；此部分之上訴不合法，亦應駁回。
二、業務侵占、業務登載不實、詐欺部分
按刑事訴訟法第三百七十六條所列各罪之案件，經第二審判決者
，不得上訴於第三審法院。上訴人經原判決另論處刑法第二百十
五條業務登載不實、第三百三十六條第二項業務侵占、第三百三
十九條第一項詐欺罪刑部分，屬刑事訴訟法第三百七十六條第一
、三、四款之案件，依首開規定，既經第二審判決，即不得上訴
於第三審法院。上訴人一併提起上訴，為法所不許；此部分上訴
為不合法，亦應駁回之。
據上論結，應依刑事訴訟法第三百九十五條前段，判決如主文。
中    華    民    國  九十八  年    二    月  二十六  日
                      最高法院刑事第十一庭
                          審判長法官  花  滿  堂
                                法官  黃  正  興
                                法官  陳  東  誥
                                法官  林  錦  芳
                                法官  洪  昌  宏
      本件正本證明與原本無異
                                      書  記  官
中    華    民    國  九十八  年    三    月    二    日
                                                      v


司法院資訊處製作；財團法人民間司法改革基金會備份。
